【裁判字號】    98,易,1292
【裁判日期】    980811
【裁判案由】    竊盜
【裁判全文】
臺灣板橋地方法院刑事判決              98年度易字第1292號
公  訴  人  臺灣板橋地方法院檢察署檢察官
被      告  戊○○
                    國民
上列被告因竊盜案件，經檢察官提起公訴（98年度偵字第3081號
、第3482號），本院判決如下：
    主  文
戊○○共同竊盜，累犯，處有期徒刑陸月，如易科罰金，以新臺
幣壹仟元折算壹日；扣案之鑰匙壹支，沒收。又竊盜，累犯，處
有期徒刑伍月，如易科罰金，以新臺幣壹仟元折算壹日；扣案之
鑰匙陸支，沒收。又竊盜，未遂，累犯，處有期徒刑月，如易
科罰金，以新臺幣壹仟元折算壹日；扣案之鑰匙陸支，沒收。又
竊盜，累犯，處有期徒刑伍月，如易科罰金，以新臺幣壹仟元折
算壹日；扣案之鑰匙陸支，沒收。應執行有期徒刑壹年貳月，如
易科罰金，以新臺幣壹仟元折算壹日；扣案之鑰匙柒支，沒收。
    事  實
一、戊○○有違反毒品危害防制條例案件前科，其(一)於民國93年
    間因違反毒品危害防制條例案件，經本院於同年9 月30日以
    93年度簡字第3506號判處有期徒刑4 月，於同年10月22日確
    定，(二)於94年間因竊盜案件，經本院於94年5 月23日以94年
    度易字第155 號判處有期徒刑3 月，於94年6 月20日確定，
    (三)於93年間因竊盜及偽造文書案件，經本院於94年8 月25日
    以93年度易字第1235號分別判處有期徒刑1 年、8 月，定應
    執行有期徒刑1 年6 月，於94年10月17日確定，(四)於95年間
    因竊盜案件，經臺灣桃園地方法院於95年3 月2 日以95年度
    桃簡字第173 號判處有期徒刑6 月，於95年4 月10日確定，
    (五)於95年間違反毒品危害防制條例案件，經臺灣桃園地方法
    院於95年5 月16日以94年度易字第1612號判處有期徒刑7 月
    ，於95年6 月19日確定，(六)於95年間因加重竊盜及竊盜案件
    ，經臺灣桃園地方法院於95年6 月23日以95年度易字第189
    號分別判處有期徒刑10月、6 月，於95年9 月11日確定，(一)
    至(六)部分，嗣均經減刑，(一)及(三)之竊盜部分，定應執行有期
    徒刑7 月又15日；(二)、(三)之偽造文書、(六)之加重竊盜部分，
    定應執行有期徒刑9 月又15日；(四)、(五)及(六)之竊盜部分，定
    應執行有期徒刑8 月又15日，於96年7 月16日因減刑而執行
    完畢。
二、其意圖為自己不法之所有，分別於：(一)98年1 月12日上午7
    時30分許，與真實姓名、年籍不詳，綽號「阿明」之成年男
    子（起訴書漏載此部分）共同基於前揭犯意之聯絡，由「阿
    明」提供渠所有之萬能鑰匙1 支，其以該鑰匙徒手竊得劉桂
    蘭所有（起訴書誤載為丙○○所有）由丙○○使用車牌號碼
    為VT-3822 號自用小客車，及車內之充電式電鑽4 臺（價值
    約新臺幣8,000 元），該電鑽由阿明取走，其則駕駛該車搭
    載不知情之徐芷薇欲至亞東醫院附近尋找友人，經丙○○察
    覺該車遭竊後，即報警處理，適同日8 時30分許，其駕駛該
    車行經臺北縣板橋市貴興橋、華東路口，停等紅燈之際，為
    陪同丙○○尋車之警員當場查獲，並扣得上開鑰匙；(二)於同
    月17日（起訴書誤載為同月9 日）凌晨0 時30分許，在臺北
    縣樹林市○○街○ 段339 號前，以其所有之鑰匙6 支，欲竊
    取乙○○所有車牌號碼為F9-4451 號自用小客車；(三)於同月
    17日（起訴書誤載為同月10日）凌晨2 時30分許，在臺北縣
    板橋市○○街2 之5 號對面空地，以前述鑰匙6 支，欲竊取
    丁○○所有車牌號碼K4-1497 號自用小客車，然因無法開啟
    方向盤鎖，故未能既遂；(四)於同月17日凌晨2 時30分許，在
    臺北縣樹林市○○街11之6 號前，以上開鑰匙6 支，徒手竊
    得甲○○所有車牌號碼6687-KF 號自用小貨車及車內之MP（
    3）1臺、發票數張，嗣其於同日凌晨3 時30分許，駕駛該車
    行經臺北縣樹林市○○路、學勤路口時，為警當場查獲，並
    扣得前揭鑰匙6 支，並帶同警方起出上述車牌號碼F9-445 1
    號及K4-1497 號自用小客車。
三、案經乙○○、甲○○、丁○○訴由臺北市政府警察局北投分
    局及丙○○訴由臺北縣政府警察局板橋分局報請臺灣板橋地
    方法院檢察署偵查起訴。
    理  由
一、訊據被告戊○○於本院審理時，坦承於上揭時、地行竊，並
    竊得被害人丙○○及告訴人甲○○所有之前開車輛，但否認
    竊得告訴人乙○○、丁○○之車輛，並辯稱：告訴人乙○○
    之車輛已無電、無油，故無法啟動，又其因無法開啟告訴人
    丁○○車輛之方向盤鎖，是亦無法竊得該車等語。
二、經查：
  (一)被害人丙○○、告訴人甲○○等車輛遭被告竊取乙節，業經
    被告供承在卷，核與被害人丙○○、告訴人甲○○警詢及偵
    查中指訴之情節等，均相符合，是被告此部分自白，應合於
    事實，可資信取。
  (二)查證人即告訴人乙○○於本院審理時結證：渠所有之前述車
    輛係停在臺北縣樹林市○○街○ 段路旁，經警方通知車輛失
    竊後，前往察看時，渠車輛車門業遭開啟，且已非停在原停
    車位置，而係改在附近巷口，渠車輛剩油雖不多，但油表亦
    顯然減少1 格等語綦詳，資此，足見被告應確曾將車輛啟動
    ，並離開告訴人乙○○停放車輛之位置，則業可謂被告已破
    壞告訴人乙○○對該車之持有關係，並因該車於斯時已置於
    被告之實力支配之下，而建立其與該車之持有關係，是猶應
    認被告已竊取該車既遂，其空言否認，執稱其竊盜行為係未
    遂，要非實在。
  (三)次以，被告否認已竊得告訴人丁○○之上述車輛，固與證人
    即告訴人丁○○於本院審理時所證：伊車輛係停放於臺北縣
    樹林市○○街2 號附近，因警方通知車輛遭竊，前往察看，
    該車尚在原處，駕駛座車門遭開啟，鑰匙孔並有遭戳過痕跡
    ，方向盤亦遭動過，車輛與原停放位置稍有偏差，惟渠未仔
    細測量，但該車應有遭移動過等語，要非相同，然承如被告
    所辯，其確有嘗試開啟告訴人丁○○所有車輛之方向盤，從
    而，此情容與告訴人丁○○之車輛方向疑似遭人動過乙節，
    應屬相符，準此，該車若謂稍有偏移，乃非無可能。惟該車
    尚在原處，既為證人丁○○證述在卷，則顯然被告尚未能對
    該車建立自己之持有關係，故被告雖有行竊該車之事實，但
    仍為未遂。起訴書認被告此竊行，業屬既遂，尚有誤會。
  (四)此外，本件尚有現場採證照片、扣押物品目錄表、車籍查詢
    、贓物認領保管單及扣押物品清單等附卷可稽。是被告竊取
    告訴人乙○○、甲○○、被害人丙○○車輛既遂，及竊取告
    訴人丁○○車輛未遂等事實，事證業臻明確，其犯行洵足認
    定，應依法論科。
三、核被告行竊告訴人乙○○、甲○○、被害人丙○○車輛部分
    ，所為均係犯刑法第320 條第1 項之竊盜罪；又其行竊告訴
    人丁○○車輛部分，所為核犯同法第320 條第3 項、第1 項
    之竊盜未遂罪。其與綽號「阿明」之成年男子共同竊取被害
    人丙○○車輛，彼此間顯有犯意聯絡，並各有行為分擔，是
    為共同正犯。其行竊告訴人丁○○之車輛而不遂，為未遂犯
    ，起訴書認係竊盜既遂，於法不合，惟此2 罪間，僅係行為
    階段之別，故毋庸變更起訴法條，附此敘明；被告此部分犯
    行，爰依同法第25條第2 項規定，減輕其刑。其先後行竊4
    次，乃侵害不同被害人之法益，足見其犯意各別，行為互殊
    ，故應分論併罰。查其曾其(一)於民國93年間因違反毒品危害
    防制條例案件，經本院於同年9 月30日以93年度簡字第3506
    號判處有期徒刑4 月，於同年10月22日確定，(二)於94年間因
    竊盜案件，經本院於94年5 月23日以94年度易字第155 號判
    處有期徒刑3 月，於94年6 月20日確定，(三)於93年間因竊盜
    及偽造文書案件，經本院於94年8 月25日以93年度易字第12
    35號分別判處有期徒刑1 年、8 月，定應執行有期徒刑1 年
    6 月，於94年10月17日確定，(四)於95年間因竊盜案件，經臺
    灣桃園地方法院於95年3 月2 日以95年度桃簡字第173 號判
    處有期徒刑6 月，於95年4 月10日確定，(五)於95年間違反毒
    品危害防制條例案件，經臺灣桃園地方法院於95年5 月16日
    以94年度易字第1612號判處有期徒刑7 月，於95年6 月19日
    確定，(六)於95年間因加重竊盜及竊盜案件，經臺灣桃園地方
    法院於95年6 月23日以95年度易字第18 9號分別判處有期徒
    刑10月、6 月，於95年9 月11日確定，(一)至(六)部分，嗣均經
    減刑，(一)及(三)之竊盜部分，定應執行有期徒刑7 月又15日；
    (二)、(三)之偽造文書、(六)之加重竊盜部分，定應執行有期徒刑
    9 月又15日；(四)、(五)及(六)之竊盜部分，定應執行有期徒刑8
    月又15日，於96年7 月16日因減刑而執行完畢，有臺灣高等
    法院被告前案紀錄表在卷可徵，其於受徒刑執行完畢後，5
    年內故意再犯本件有期徒刑以上各罪，均屬累犯，應分別依
    刑法第47條第1 項規定，各加重其刑。本件執行公訴檢察官
    具體求處有期徒刑2 年，本院審酌其有多項犯罪前科，是素
    行欠佳，又其正值壯年，身體健全，卻不謀正道，竟圖不勞
    而獲，竊取告訴人及被害人前揭車輛及物品，損害告訴人及
    被害人財產法益，行止可議，另衡其犯罪動機、目的、手段
    、犯後態度等一切情狀，茲分別量處如主文所示之刑。按司
    法院大法官甫作成釋字第662 號解釋，認民國94年2 月2 日
    修正公布之現行刑法第41條第2 項，關於數罪併罰，數宣告
    刑均得易科罰金，而定應執行之刑逾6 個月者，排除適用同
    條第1 項得易科罰金之規定部分，與憲法第23條規定有違，
    並與本院釋字第366 號解釋意旨不符，應自該解釋公布之日
    起失其效力。查被告所犯前開4 罪之宣告刑，均屬得易科罰
    金之刑，經併合處罰後，其應執行之刑雖逾6 月，依釋字第
    662 號解釋意旨，仍有適用刑法第41條第1 項關於易科罰金
    規定之餘地。揆諸上開解釋意旨，本件仍應先分別諭知易科
    罰金折算標準，於定其應執行之刑後，併諭知易科罰金之折
    算標準，附此敘明。至扣案之鑰匙7 支，各係共犯之綽號「
    阿明」及被告所有，且分別係供被告犯本件各罪所用之物等
    情，復據被告供承在卷，是均應依刑法第38條第1 項第2 款
    規定，諭知沒收。
據上論斷，應依刑事訴訟法第299 條第1 項前段，刑法第28條、
第320 條第3 項、第1 項、第47條第1 項、第51條第5 款、第41
條第1 項前段、第38條第1 項第2 款，刑法施行法第1 條之1，
判決如主文。
本案經檢察官黃佳權到庭執行職務。
中    華    民    國    98    年    8     月    11    日
                    刑事第一庭  法  官  朱敏賢
上列正本證明與原本無異。
如不服本判決，應於判決送達後10日內敘明上訴理由，向本院提
出上訴狀 (應附繕本) ，上訴於臺灣高等法院。其未敘述上訴理
由者，應於上訴期間屆滿後20日內向本院補提理由書「切勿逕送
上級法院」。
                                書記官  李郁禎
中    華    民    國    98    年    8     月    11    日
附錄本案論罪科刑法條全文：
刑法第320 條
意圖為自己或第三人不法之所有，而竊取他人之動產者，為竊盜
罪，處五年以下有期徒刑、拘役或五百元以下罰金。
意圖為自己或第三人不法之利益，而竊佔他人之不動產者，依前
項之規定處斷。
前二項之未遂犯罰之。


司法院資訊處製作；財團法人民間司法改革基金會備份。
